【裁判字號】    95,竹小,456
【裁判日期】    951031
【裁判案由】    返還消費借貸款
【裁判全文】
臺灣新竹地方法院民事判決            95年度竹小字第456號
原      告  新竹國際商業銀行股份有限公司
法定代理人  丙○○
訴訟代理人  甲○○
被      告  乙○○
上列當事人間請求返還消費借貸款事件，本院於民國95年10月24
日辯論終結，判決如下：
    主  文
被告應給付原告新臺幣玖萬貳仟壹佰零柒元，及自民國九十五年
四月二十一日至清償日止，按年息百分之十一點八八計算之利息
，暨自民國九十五年五月二十一日起至清償日止，逾期在六個月
以內者，另按上開利率百分之十，逾期超過六個月部分，按上開
利率百分之二十計算之違約金。
訴訟費用新台幣壹仟肆佰元由被告負擔。
本判決得假執行。
    事實及理由
一、原告之聲明：詳如主文第一項、第二項所示。
二、事實摘要：
（一）原告主張：被告於民國（下同）94年1月27日，向原告借
      款新台幣（下同）150,000元，約定借款時間自94年1月27
      日起至97年1月27日止，借款利率第1期至第3期按當時原
      告銀行公告定儲利率指數加1.52碼（每碼0.25%）固定計
      息，第4期至第6期按當時原告銀行公告定儲利率指數加
      17.52碼（每碼0.25%）固定計息，第7期至第60期按當時
      原告銀行公告定儲利率指數加41.52碼（每碼0.25%）機動
      計息，以1個月為1期，共分60期按期平均攤還本息，且任
      何一宗債務不依約清償本金時即視為全部到期，借款人應
      即為全數清償，並自遲延之日起，除按約定利率計算利息
      外，逾期在6個月以內者，另按上開利率百分之10，逾期
      超過6個月之部分，則按上開利率百分之20計算違約金，
      詎被告自95年5月20日起，未依約履行迄今已逾期1次以上
      ，目前尚積欠本金92,107元 (貸放時原告之公告定儲利率
      指數為1.50%)，依約定條款之規定，被告即喪失期限之利
      益，應將所欠帳款一次清償，惟屢經催討，被告仍置之不
      理，為此依消費借貸之法律關係提起本件訴訟，請求被告
      給付如主文所示之金額、利息及違約金。
  (二)被告未於言詞辯論期日到場，亦未提出書狀作任何聲明或
      陳述。
三、本院之判斷：
(一)本件原告主張之事實，業據提出借據、放款客戶往來明細、
    歷次新竹商銀定儲利率指數等為證，核屬相符，被告未到庭
    陳述，復未提出書狀答辯以供斟酌，本院審酌前開各項事證
    ，認原告主張之事實，堪信為真實。
(二)從而，原告依消費借貸及信用卡契約約定之法律關係，訴請
    被告給付如主文第1項所示之金額、利息及違約金，即無不
    合，應予准許。
四、本件為適用小額訴訟程序所為被告敗訴之判決，應依職權宣
    告假執行，並於裁判時確定訴訟費用額。
五、據上論結：本件原告之訴為有理由，依民事訴訟法第436條
    之23、第436條第2項、第385條第1項前段、第78條、第436
    條之19第1項、第436條之20，判決如主文。
中    華    民    國    95    年    10    月    31   日
                  新竹簡易庭    法  官  陳順珍
以上正本係照原本作成。
如對本判決上訴，非以判決違背法令為理由不得為之，且須於判
決送達後20日內向本院提出上訴狀，並記載上訴理由。
                                書記官  周育瑜
中    華    民    國    95    年    10    月    31   日


司法院資訊處製作；財團法人民間司法改革基金會備份。
